# 收款时打折如何处理

提问人：li2468liang 时间：2013-01-24 19:42:47
我公司属于大型上市公司，因下游央企拖延付款，我公司也对上游供应商拖延货款。供应商为了尽早收到资金，原货款 1000 万，合同规定应当 2012 年 5 月付清，在 2012 年 12 月与供应商签订补充协议，供应商支付 100 万利息，即我公司实际支付 900 万（利息从货款中扣除）。 我想问下这 100 万怎么记账？按照债务重组，我公司并不满足债务重组的前提条件（财务困难）；现金折扣也不满足（已超出规定期限）；销售折让（对方未提供红字发票，是不是与税务存在差异）？

回答人：chenyiwei
所依据的会计准则依据是：《企业会计准则第 22 号—金融工具确认和计量》第二十八条：金融负债全部或部分终止确认的，企业应当将终止确认部分的账面价值与支付的对价（包括转出的非现金资产或承担的新金融负债）之间的差额，计入当期损益。 一般可作营业外收入处理。

提问人：爱我中华 时间：2013-01-24 21:04:31
回复 chenyiwei 的帖子
审计时遇到特殊的业务，求助陈版。
本公司因开不了信用证，故委托全国棉花交易市场公司国际贸易公司开具了外汇信用证，本公司打了一定金额的保证金到其账上，委托全国棉花交易市场公司国际贸易公司在保税区内进行购或卖，因在保税区，购、卖均不需要发开具发票，年末本公司有 2 个合同号。棉花重量 100 吨，开证金额USD250万。 这种业务与正常的购销财务处理一样吗？

回答人：chenyiwei
是否发生实际的实物交割？这一过程中是否承担存货所有权上的主要风险和报酬？如果是，则与常规购销业务无实质差异。

提问人：li2468liang 时间：2013-01-24 22:24:53
回复 chenyiwei 的帖子
营业外收入是指与企业生产经营活动没有直接关系的各种收入。而且上市公司对营业外收入还比较敏感。企业这项业务是日常业务中产生的，所以不应当计入营业外收入吧。
能不能认为这属于销售折让，即在售价上给予的减让。冲减存货价值或者主营业务成本。

回答人：chenyiwei
不恰当，该差额确认于结算阶段，因此不能再调整当初的销售收入或采购成本。

提问人：爱我中华 时间：2013-01-26 11:21:18
回复 chenyiwei 的帖子
版主，还是上例，因我是国内公司，委托全国棉花交易市场公司国际贸易公司开具外汇信用证，并受权其买卖，所以风险全部在我公司，我公司按正常的购销处理，我没有购进的票据，同时出出售我也不需要开具票据，现在的问题是，购进没有票据好办，但是出售没有发票税务局认吗？
我如何来证明我的交易在保税区内交易？ 新业务，请帮忙！

回答人：chenyiwei
抱歉，没有实际接触过此类业务的具体流程，尤其是税务、外汇方面的操作。请有这方面实务经验的网友协助，谢谢！